# 关于施工企业的会计处理

提问人：朱雀 0313 时间：2012-11-23 20:30:43
请教各位，施工企业收入的确认必须要用完工百分比法吗？好像很多企业用收付实现制，这样是不是违反准则了?

回答人：chenyiwei
施工企业的核算应遵循建造合同准则的规定。如果合同履行结果能够可靠估计的，应采用完工百分比法。 收付实现制、按开票确认收入等做法在不少非上市的中小企业中大量存在，但存在并不意味着合法合规。